【裁判字號】    97,訴,1590
【裁判日期】    970513
【裁判案由】    搶奪等
【裁判全文】
臺灣臺中地方法院刑事判決              97年度訴字第1590號
公  訴  人  臺灣臺中地方法院檢察署檢察官
被      告  乙○○
                    （現羈押於臺灣臺中看守所）
上列被告因搶奪等案件，經檢察官提起公訴（97年度偵字第7973
號），因被告於準備程序自白犯罪，本院合議庭裁定由受命法官
獨任進行簡式審判程序，茲判決如下：
    主    文
乙○○竊盜，累犯，處有期徒刑伍月；又意圖為自己不法之所有
，而搶奪他人之動產，累犯，處有期徒刑玖月。應執行有期徒刑
壹年。
    犯罪事實
一、乙○○前因竊盜案件，經本院以92年度易字第1617號判處有
    期徒刑1年4月確定，並於民國96年10月11日執行完畢。詎猶
    不知悔改，於97年3 月26日上午10時許，在臺中市○○區○
    ○街535號前，見丙○○所管領之車牌號碼NUP-278號重型機
    車1 輛，停放於該址，且機車鑰匙未拔起，竟意圖為自己不
    法之所有而徒手竊取之，得手後迅速駕車逃離現場。乙○○
    再以該車為作案工具，另於同年月30日15時30分許，在臺中
    市○區○○路與華美街口前，搶奪甲○所有之皮包1 只（內
    有現金新臺幣（下同）192元、GEO牌手機1支、健保卡1張及
    公車e卡各1張），得手後離去。嗣經警方循線追查，始悉上
    情。
二、案經被害人丙○○、甲○訴由臺中市警察局第四分局報告臺
    灣臺中地方法院檢察署檢察官偵查起訴。
    理    由
壹、程序部分：
一、按簡式審判程序之證據調查，不受刑事訴訟法第159條第1項
    規定之限制，刑事訴訟法第273條之2定有明文。此乃因簡式
    審判程序，貴在審判程序之簡省便捷，故調查證據之程序宜
    由審判長便宜行事，以適當之方法行之即可；又因被告對於
    犯罪事實並不爭執，可認定被告亦無行使反對詰問權之意，
    因此有關傳聞證據之證據能力限制規定無庸予以適用。
二、本件證人甲○、丙○○於警詢中所為之陳述，雖為審判外之
    言詞陳述，其性質為傳聞證據；惟本件訴訟係適用簡式審判
    程序，有審判筆錄在卷可稽，是其於警詢中所為之證言，自
    均得作為認定事實之證據。
貳、實體部分
一、訊據被告乙○○對於上揭竊盜及搶奪之犯罪事實均坦承不諱
    ，核與證人甲○、丙○○於警訊證述之情節相符。並有扣押
    物品清單、車輛協尋電腦輸入單各1紙、贓物認領保管單2紙
    及照片16張附卷可稽。被告自白犯罪與事實相符，其犯行堪
    予認定。
二、核被告所為係犯刑法第320條第1項之竊盜罪及刑法第325 條
    第1 項之搶奪罪。被告所犯上開竊盜及搶奪之犯行，犯意各
    別，行為互殊，應予分論併罰。被告有事實欄所載之前科，
    有臺灣高等法院被告前案紀錄表1 份在卷可按，其前受有期
    徒刑之執行完畢後，五年以內故意再犯本件有期徒刑以上之
    5罪，為累犯，均應依刑法第47條第1項之規定，各加重其刑
    。爰審酌被告素行不佳，且不思以正當途徑獲取財物，竟履
    蹈前愆，再為本案竊盜及搶奪他人財物犯行，除造成被害人
    財產損失外，其所為搶奪犯行亦造成被害人精神驚嚇，惡性
    非輕，且影響社會秩序甚鉅，再兼衡酌其犯後坦承犯行、態
    度尚稱良好，暨其犯罪之動機、目的、手段、犯罪所得等一
    切情狀，分別量處如主文所示之刑，並定其應執行之刑，以
    示懲儆。
據上論斷，應依刑事訴訟法第299 條第1項前段，刑法第320條第
1 項、第325條第1項、第47條第1項、第51條第5款，刑法施行法
第1條之1第1項、第2項前段，判決如主文。
中    華    民    國    97    年    5     月    13    日
                  刑事第六庭  法  官  高英賓
上正本證明與原本無異。
如不服本判決，應於收送達後10日內向本院提出上訴書狀（應敘
述具體理由並附繕本）。
上訴書狀如未敘述理由，應於上訴期間屆滿後20日內補提理由書
於本院。
                              書記官  司立文
中    華    民    國    97    年    5     月    13    日
附錄論罪科刑法條：
中華民國刑法第320條
意圖為自己或第三人不法之所有，而竊取他人之動產者，為竊盜
罪，處5年以下有期徒刑、拘役或5百元以下罰金。
意圖為自己或第三人不法之利益，而竊佔他人之不動產者，依前
項之規定處斷。
前二項之未遂犯罰之。
中華民國刑法第325條
意圖為自己或第三人不法之所有，而搶奪他人之動產者，處6 月
以上5 年以下有期徒刑。
因而致人於死者，處無期徒刑或7 年以上有期徒刑，致重傷者，
處3 年以上10年以下有期徒刑。
第 1 項之未遂犯罰之。


司法院資訊處製作；財團法人民間司法改革基金會備份。
